臺灣高等法院高雄分院民事裁定　　　　 110年度勞抗字第14號
抗　告　人　蘇玉君　
相　對　人　新禾手藝紙品有限公司


法定代理人　殷子婷　
上列抗告人與相對人間給付資遣費等（移轉管轄）事件，對於民
國110年10月25日臺灣高雄地方法院110年度勞訴字第127 號裁定
，提起抗告，本院裁定如下：
    主  文
原裁定廢棄。
    理  由
一、抗告意旨略以：伊自進入相對人公司即負責公司批發手藝紙
    品等對國內各大文具商、書店等門市之行銷工作，客戶門市
    涵蓋全台灣北、中、南各地包括高雄地區，而伊係先在高雄
    鳳山家中與客戶聯繫後，再前往客戶門市，並無須至相對人
    位於新北市之辦公室上班，故伊之勞務提供地為伊居住之高
    雄市鳳山區，依勞動法第6條第1項規定，原法院應有管轄權
    。為此提出抗告，請求廢棄原裁定等語。
二、按勞動事件以勞工為原告者，由被告住所、居所、主營業所
    、主事務所所在地或原告之勞務提供地法院管轄，勞動事件
    法第6條第1項前段定有明文。又被告住所、不動產所在地、
    侵權行為地或其他據以定管轄法院之地，跨連或散在數法院
    管轄區域內者，各該法院俱有管轄權。同一訴訟，數法院有
    管轄權者，原告得任向其中一法院起訴，民事訴訟法第21、
    22條亦分別定有明文，上開規定依勞動事件法第15條，於勞
    動事件亦適用之。
三、查本件抗告人受聘擔任相對人公司負責業務招攬，兩造簽署
    之勞動契約書並未約定勞務提供地點，亦未有合意管轄法院
    之約定，有員工勞動契約書可參（勞訴卷第75-76 頁）。而
    以相對人提出開除抗告人之公告記載：「…我司原派任區域
    業務人員蘇玉君…我司欲收回該員使用的公務車時，發現公
    務車已毀損…即日起本公司指派業務經理親自到各店說明…
    本公司也持續提供商化人員定期到各店進行商品陳列優化及
    客情提升服務…」（勞訴卷第37頁），及卷附相對人之業績
    統計表所載抗告人收款之客戶確實遍及北、中、南各地（勞
    訴卷第83-101頁），抗告人主張其係在高雄市鳳山區住家聯
    繫客戶後，再前往客戶門市，並無須至相對人位於新北市之
    辦公室上班等語，信非無據。則抗告人在其住家通訊聯繫客
    戶後，依客戶需求前往客戶門市提供服務並收款，相對人並
    為此提供抗告人公務車使用，則其提供勞務之處所應為相對
    人之客戶處，而非相對人之辦公處所，亦非其居所。惟觀諸
    上開業績統計表中有標示客戶簡稱為「光南-三民」、「 光
    南-三多」、「光南-文橫」、「大雅-高雄 」，而依抗告人
    所提出之銷貨憑單所載「大雅文具行」之送貨地址為「高雄
    市三民區」（本院卷第13頁），足見抗告人服務之客戶乃包
    含高雄市三民區之客戶，即其提供勞務處所乃包含高雄市三
    民區，則依前揭規定，原法院自有管轄權。又抗告人因客戶
    門市所在而有數個勞務提供地，其依前開規定得任向其中一
    法院起訴，是抗告人向原法院提本件訴訟，在管轄權上並無
    錯誤。原法院誤為無管轄權而裁定移送至台灣新北地方法院
    ，尚有未恰。抗告意旨指摘原裁定不當，求予廢棄，為有理
    由，爰由本院予以廢棄。
四、據上論結，本件抗告為有理由，裁定如主文。
中    華    民    國   110    年    11    月    29    日
                            勞動法庭
                                審判長法  官   蘇姿月
                                      法  官   謝雨真
                                      法  官   郭宜芳
以上正本證明與原本無異。
相對人如不服本裁定應於送達後10日內向本院提出再抗告狀（須
按他造當事人之人數附繕本），並繳納再抗告費新臺幣1,000 元
。再為抗告僅得以適用法規顯有錯誤為理由，並應委任律師為代
理人。如委任律師提起再抗告者，應一併繳納再抗告費。
中    華    民    國   110    年    11    月    29    日
                                      書記官  呂姿儀
附註：
再抗告人之配偶、三親等內之血親、二親等內之姻親，或再抗告
人為法人、中央或地方機關時，其所屬專任人員具有律師資格並
經法院認適當者，亦得為第三審代理人。
再抗告人或其法定代理人具有律師資格者及前項情形，應於提起
再抗告或委任時釋明之。